---
title: "R VideoGames"
output:
  pdf_document: default
  html_document:
    df_print: paged
  html_notebook: default
  word_document: default
---

<h1> R Notebook - Verdieping beroepsproduct ICT Business </h1>
```{r }
library("tidyverse") # De library tidyverse gebruik ik voor filters etc.
library("csvread") # library om Excel bestanden in te kunnen lezen.
library("lubridate")# library om een numerieke waarde terug te krijgen bij datums.
library("dplyr")# library voor onder andere SQL
library("RMySQL")# library voor sql connectie

```


<h1> Dataset inladen via sql </h1>
```{r}
con = dbConnect(MySQL(), 
                user='root',
                password='',
                dbname='games',
                host='127.0.0.1')

```


<h1> SQL query voor ophalen van game data per genre </h1>
```{sql, connection = con, output.var = "gamesdf_genre"}
SELECT `Rank`, `Genre`, SUM(`Global_Sales`) AS `TotalSalesInMillions`, `Year` 
  FROM `games_data` 
    WHERE `Year` = "2009"
      GROUP BY `Genre`;

```

<h1>Populairste game-genre in 2009 over de hele wereld</h1>
```{r}
ggplot(data=gamesdf_genre,
  aes(x=Genre, y=TotalSalesInMillions, fill = Genre)) +
  geom_bar(stat="identity") +
    theme(axis.text.x = element_text(angle = 45, vjust = 1, hjust = 1)) +
       labs(y = "Game Verkoop (in miljoenen)", x = "Genres") 
```
<h1> SQL query voor ophalen van game data per genre </h1>
```{sql, connection = con, output.var = "games"}
SELECT * 
  FROM `games_data` 

```

<h1> Hoeveel games zijn er uitgekomen sinds 2009 per genre</h1>
```{r}
games %>%
  mutate(DATE = as.Date(Year, format = "%Y")) %>%
  select(Year, Genre) %>%
    filter(Year >= 2009) %>%
      ggplot(aes(Genre, fill=Genre)) +
      geom_bar(stat = "count", fill="#f8766d") +
      stat_count(geom = "text",colour = "Black", aes(label = ..count..),position=position_stack(vjust=0.5)) +
      theme(axis.text.x = element_text(angle = 45, vjust = 1, hjust = 1)) +
      labs(title = "Action games sinds 2000",
               y = "Aantal releases",
               x = "Game genres") 
```

<h1> SQL query voor ophalen van aantal Action games op de X360 of XOne</h1>
```{sql, connection = con, output.var = "gamesdf_nintendo_nes"}
SELECT *
  FROM games_data
    WHERE (Genre = 'Action' ) 
      AND (Platform = 'X360' OR Platform = 'XOne')
         LIMIT 25;
```


<h1> Grootste Action games op de X360 of XOne</h1>
```{r}
ggplot(data=gamesdf_nintendo_nes,
  aes(x=Name, y=Global_Sales, fill =Platform)) +
    geom_bar(stat="identity") +
    theme(axis.text.x = element_text(angle = 75, vjust = 1, hjust = 1)) +
       labs(y = "Game verkoop (in miljoenen)", x = "Game titel")
```


<h1>Grootste publishers in de laatste 5 jaar (huidig jaar 2017)</h1>


<h1>Top 5 Pokemon games tussen 1996-2015 op basis van verkoop</h1>
```{sql, connection = con, output.var = "gamesdf_nintendo_pokemon"}
SELECT * FROM `games_data` 
  WHERE Name LIKE '%Pokemon%' OR   Name LIKE '%Pokémon%'
    AND `Year` BETWEEN 1996 AND 2015
      ORDER BY Global_Sales DESC, Global_Sales DESC
        LIMIT 5; 
      
```

<b> Hier zie je dat Pokemon Blue en Red groot geweest op de GB platform wellicht is het intressant om dit spel opnieuw uitebrengen in een nieuw platform </b>
```{r}
ggplot(data=gamesdf_nintendo_pokemon,
  aes(x=Name, y=Global_Sales, fill =Platform)) +
    geom_bar(stat="identity") +
    theme(axis.text.x = element_text(angle = 45, vjust = 1, hjust = 1)) +
       labs(y = "Game verkoop (in miljoenen)", x = "Game titel") 
```

<h1>Wie is de grootste Publisher op basis van sales</h1>
```{sql, connection = con, output.var = "gamesdf_biggest_publisher"}
SELECT Publisher, SUM(Global_Sales) 
  AS Global_Sales_In_Millions 
    FROM games_data 
      GROUP BY Publisher 
        ORDER BY Global_Sales DESC
          LIMIT 1;
```
```{sql, connection = con, output.var = "gamesdf_biggest_publisher_founded_data"}
SELECT games_data.Publisher, SUM(Global_Sales) AS Global_Sales_In_Millions, Founded
    FROM games_data 
      INNER JOIN publisher_data
      ON publisher_data.Publisher  = games_data.Publisher
      GROUP BY publisher_data.Publisher 
        ORDER BY Global_Sales DESC
          LIMIT 1;
```
```{r}
# dit is de grootste publisher print(gamesdf_biggest_publisher)

# hierbij krijgen we ook de founded date van de grootste publisher
print(gamesdf_biggest_publisher_founded_data)
```
```{sql, connection = con, output.var = "publisherdf"}
SELECT games_data.Publisher, SUM(Global_Sales) AS Global_Sales_In_Millions, Founded, CURDATE() AS DateOfToday
    FROM games_data 
      INNER JOIN publisher_data
      ON publisher_data.Publisher  = games_data.Publisher
      GROUP BY publisher_data.Publisher 
```

<h1> Oudste game studios </h1>
```{r}

publisherdf_interval <- publisherdf %>%
  #interval is van lubridate
  mutate(YearInterval = interval(Founded, DateOfToday) / years(1))

ggplot(data=publisherdf_interval,
  aes(x=Publisher, y=YearInterval, fill = YearInterval)) +
  geom_bar(stat="identity") +
    theme(axis.text.x = element_text(angle = 45, vjust = 1, hjust = 1)) +
       labs(y = "Jaren oud", x = "Game studios") 
```